臺灣板橋地方法院交通事件裁定　　　　　　　　　九十一年度交聲字第一０三四號
　　原處分機關　交通部公路總局臺北區監理所
　　異　議　人
　　即受處分人　甲○○
右列受處分人因違反道路交通管理處罰條例案件，對於交通部公路總局臺北區監理所
九十一年五月六日北監五字第裁四０─Ｆ00000000號所為之裁決處分（原舉
發案號：苗栗縣政府警察局九十一年二月十八日苗警交字第Ｆ00000000號）
，聲明異議，本院裁定如左：
    主  文
異議駁回。
    理  由
一、原處分意旨略以：異議人即受處分人甲○○於民國（下同）九十年二月十八日下
    午一時四十二分許，駕駛車牌號碼Ｇ２─４７１０號自用小客車，行經苗栗縣頭
    份鎮「苗栗客運」車站旁之際，經原舉發機關苗栗縣政府警察局交通隊警員發現
    其車擅自換裝與原規格不符之排氣管，即予當場舉發，嗣並由原處分機關交通部
    公路總局臺北區○○○○道路交通管理處罰條例第十六條第一項第二款及第八十
    五條第二項規定，裁處罰鍰新臺幣（下同）二千七百元，並記違規點數三點，罰
    鍰限於九十一年五月二十四日前繳納，如逾期不繳納，自同年月二十五日起易處
    吊扣駕駛執照三個月，並限於同年六月八日前繳送，如逾期仍不繳送，自同年月
    九日起易處吊銷，並逕行註銷駕駛執照，駕駛執照經吊（註）銷後，自九十一年
    六月九日起一年內不得重新考領駕駛執照等語。
二、異議意旨略以：異議人所更換之上開排氣管與原規格相符，且已更換使用達六年
    之久，均能通過歷年汽車檢驗，僅因該排氣管非屬原廠配件，即誤遭舉發及裁處
    ，殊屬不當，爰聲明異議，請求撤銷原處分云云。
三、按汽車排氣管擅自變更原有規格者，處汽車駕駛人九百元以上一千八百元以下罰
    鍰，道路交通管理處罰條例第十六條第一項第二款定有明文，又關於車輛所有人
    之處罰，如應歸責於車輛駕駛人者，處罰車輛駕駛人，同條例第八十五條第二項
    定有明文。
四、經查：本件異議人於九十年二月十八日下午一時四十二分許，駕駛車牌號碼Ｇ２
    ─４７１０號自用小客車，行經苗栗縣頭份鎮「苗栗客運」車站旁之際，經原舉
    發機關苗栗縣政府警察局交通隊警員發現其車有擅自換裝與原規格不符排氣管之
    情形，即予當場舉發等節，業據證人即負責執行本件舉發任務之苗栗縣政府警察
    局交通隊警員乙○○於本院調查時到庭證述無訛，並有舉發違反道路交通管理事
    件通知單影本一紙附卷可稽，且一般市面上符合規格之排氣管均屬小口徑，而上
    開自用小客車則已換裝為大口徑排氣管，其排氣管接合處並有切裁焊接之改裝跡
    象，同時有馬力提升及引擎聲增大之現象等情，復據證人乙○○具體證述明確，
    而本院當庭執此質諸異議人，異議人乃含糊泛稱：「我的排氣管應該跟正常的排
    氣管口徑差不多，但是我那排氣管之前有加不銹鋼套，後來舉發後有拿掉」云云
    （參見本院九十一年七月十九日訊問筆錄第二頁），足見異議人確有換裝與原規
    格不符排氣管之情事，再本件於舉發當場，警員即已告知異議人可於應到案日期
    前赴監理所複檢車輛，倘通過驗車並取得合格證明書，即可申請撤銷舉發等語，
    惟異議人仍未於應到案日期前赴監理機關複檢車輛，復據證人乙○○及異議人分
    別陳明在卷（參見同前筆錄第三頁），此益徵異議人辯稱其所更換之上開排氣管
    與原規格相符，均能通過歷年汽車檢驗云云，純屬事後圖卸推託之詞，要無足採
    。綜上所述，本件異議人確有前揭「擅自換裝與原規格不符排氣管」之違規事實
    ，其所陳各端，又無從憑以認定原處分機關所為之裁決處分有何違誤或不當之處
    ，原處分機關援引前述道路交通管理處罰條例規定對異議人為上開處分，自屬適
    法有據，本件聲明異議為無理由，應予駁回。
據上論斷，應依道路交通案件處理辦法第十九條，裁定如主文。
中      華      民      國      九十一      年     八     月     八     日
                                        臺灣板橋地方法院交通法庭
                                            法  官  王  屏  夏
右正本證明與原本無異。
如不服本裁定，應於送達後五日內向本院提出抗告狀。
                                            書記官  楊  璧  華
中      華      民      國      九十一      年     八     月     八     日
